臺灣宜蘭地方法院刑事判決　　　　　　　　　　　　　　九十一年度訴字第二五號
　　公　訴　人　臺灣宜蘭地方法院檢察署檢察官
　　被　　　告　乙○○
右列被告因偽造文書等案件，經檢察官提起公訴（九十年度偵字第三六二八號），本
院判決如左：
    主  文
乙○○行使變造之特許證，足以生損害於公眾及他人，處有期徒刑參月，如易科罰金
，以參佰元折算壹日。扣案之「甲○○」國民身分證上、汽車駕駛執照上之乙○○照
片各壹張沒收。
    事  實
一、乙○○係大陸地區人民，於民國八十九年十二月間偷渡來臺，遂與不詳姓名之成
    年男子基於變造國民身分證及汽車駕駛執照之犯意聯絡，竟於九十年五月、六月
    間某日，以新臺幣（下同）五萬元之代價，委託該名成年男子，由乙○○交付己
    有之照片二張，再由該名男子，在不詳地點，將以不詳方法取得之甲○○所有國
    民身分證、汽車駕駛執照（甲○○於九十年五月、六月間，在雲林縣斗六市某處
    遺失），換貼乙○○之照片，予以變造，足以生損害於戶政主管機關發給國民身
    分證、交通主管機關發給駕駛執照之正確性及甲○○，嗣於九十年七月九日晚間
    九時許，乙○○駕車行經國三號公路新店匝道出口處遭警盤查時，持用經變造之
    甲○○國民身分證及汽車駕駛執照各一張供警查核，而為警當場查獲。並扣得經
    變造之甲○○國民身分證及汽車駕駛執照各一張。
三、案經內政部警政署國道公路警察局第六警察隊報請臺灣臺北地方法院檢察署檢察
    官呈請臺灣高等法院檢察署檢察長核轉臺灣宜蘭地方法院檢察署偵查起訴。
    理  由
一、訊據被告乙○○固坦承於右揭時、地，以五萬元代價，交付自己照片二張予不詳
    姓名之成年男子，委請變造「甲○○」國民身分證及汽車駕駛執照各一張，惟辯
    稱：查獲當天伊並沒有把國民身分證及汽車駕駛執照拿出來，是警察自己看到證
    件云云。然查，扣案原為甲○○所有之國民身分證及汽車駕駛執照各一張，係被
    害人甲○○於九十年五月、六月間某日，在雲林縣斗六市某處遺失等情，業據被
    害人甲○○於本院審理時到庭供證在卷。而被告於警訊、偵查中，亦自承為警盤
    查時，確有將變造之國民身分證及汽車駕駛執照提出供警查核等語。被告於本院
    翻異前詞辯稱未提出變造之證件行使之云云，顯非屬實情，尚不足採。此外，並
    有扣案之換貼被告照片之甲○○國民身分證、汽車駕駛執照影本各一張附卷足憑
    。事證明確，被告犯行應堪予認定。
二、核被告變造國民身分證特許證及關於駕駛能力之證書即汽車駕駛執照，足以生損
    害於公眾及他人，再持二證件向警察行使之，核其所為係犯刑法第二百十六條、
    第二百十二條之行使變造特種文書罪。其變造特種文書之低度行為復為行使變造
    特種文書之高度行為所吸收，不另論罪。被告所犯行使變造特許證罪（國民身分
    證部分）與行使變造關於能力之證書罪（汽車駕駛執照部分）係以一行為觸犯數
    罪名，為想像競合犯，應從一重依行使變造特許證罪處斷。爰審酌被告非法進入
    臺灣，為逃避追緝而變造他人國民身分證及汽車駕駛執照之犯罪動機、目的、手
    段，對被害人法益及戶政、監理機關所生之危害，及其犯罪後之態度等一切情狀
    ，量處如主文所示之刑，並諭知易科罰金之折算標準，以示懲儆。扣案之「甲○
    ○」國民身分證及汽車駕駛執照上之乙○○照片各一張，係被告所有及供犯罪所
    用之物，業據被告供明在卷，應依法併予宣告沒收之。
據上論斷，應依刑事訴訟法第二百九十九條第一項前段，刑法第二百十二條、第二百
十六條、第五十五條、第四十一條第一項、第三十八條第一項第二款，罰金罰鍰提高
標準條例第一條前段、第二條，判決如主文。
本案經檢察官賴慶祥到庭執行職務
中      華      民      國      九十一      年   二    月   二十一     日
                                       臺灣宜蘭地方法院刑事第二庭
                                           法  官
如不服本判決，應於判決送達後十日內，向本院提出上訴狀。
附錄法條
刑法第二百十二條
刑法第二百十六條
